# 请教陈版，关于房地产项目共同开发

提问人：no236bat 时间：2019-08-06 17:30:57
修改问题错字：应当是 “A 公司应当如何核算这栋写字楼？”
目前收集到的观点有：
①A 公司单独合并自己管理的这栋写字楼，原因为双方各自找自己的施工方进行建设，建成之后各管各的，未来的收益也是各自享有
②A 公司对 C 公司按权益法核算，原因为虽然实质是各自管理，但是法律形式上两栋楼还是归属于 C，A\B只是 C 的公司股东
求陈版解答下哪种观点更为合理呢？或者还需要考虑其他什么因素吗？感谢~

回答人：chenyiwei
C 公司作为项目公司，在法律上拥有两栋楼的所有权，但这两栋楼尽管在财务和管理上互相独立，但并不符合《企业会计准则第 33 号——合并财务报表（ 2014 年修订）》第二十条对“单独主体” 的定义和判断标准，因此 A 和B 都不能简单地选择将自己所控制的这栋楼相关的资产、负债和损益直接并入本企业报表，而是首先判断自身是否可控制该项目公司整体（注：不是根据股权比例判断）。如果不能控制其整体的，则只能对项目公司采用权益法核算，但核算的依据并不是将 C 公司整体报表简单地乘以名义上的持股比例，而是纳入本企业在自己所控制的这幢楼中所享有的权益和损益的 100%，以及 C 公司总部层面的共同费用中按约定应由本企业分担的份额。

提问人：no236bat 时间：2019-08-07 15:03:55
好的明白了 谢谢陈版 ~ 另外还有一个问题想请教下：
由 A管理的这栋楼，有部分楼层是出租给 A自己使用的，A 对投资性房地产按公允价值计量；
C 公司也按投资性房地产核算这栋楼，并按公允价值计量，但对于租给 A的这几层楼，是否需要单独考虑？
因为如果把这栋楼视作 A 自己的资产，则这几层楼应当按固定资产核算，这几层楼的公允价值的变动不会影响到 A 公司的损益，如果C 公司直接按投资性房地产核算整栋楼，那么这几层楼的公允价值的变动会通过影响投资收益进而影响 A 公司的损益，这样是否存在不妥？

回答人：chenyiwei
按实质重于形式原则，将 C 层面的处理还原到固定资产，补提折旧摊销，A依据调整后的 C 的报表进行权益法核算。